【裁判字號】    97,訴,2105
【裁判日期】    970729
【裁判案由】    違反毒品危害防制條例
【裁判全文】
臺灣彰化地方法院刑事判決             97年度訴字第2105號
公  訴  人  臺灣彰化地方法院檢察署檢察官
被      告  甲○○
上列被告因毒品危害防制條例案件，經檢察官提起公訴（97年度
毒偵字第2617號），被告於本院準備程序中自白犯罪，本院認有
刑事訴訟法第273 條之1 第1 項之情形，合議裁定由受命法官獨
任進行簡式審判程序，茲審理判決如下：
    主  文
甲○○施用第一級毒品，累犯，處有期徒刑拾月。
    事  實
一、甲○○前因竊盜案件，經臺灣板橋地方法院於民國（下同）
    94年4 月29日，以93年度易字第1105號判決分別判處有期徒
    刑6 月、6 月，應執行有期徒刑9 月，緩刑3 年確定（嗣經
    撤銷緩刑確定，第一案）；又因竊盜案件，經本院於94年4
    月18日，以94年度易字第138 號判決判處有期徒刑4 月，如
    易科罰金，以銀元300 元折算1 日確定（第二案）；再因施
    用第一、二級毒品案件，經本院於95年2 月6 日，以94年度
    訴字第1766號判決分別判處有期徒刑9 月、4 月，應執行有
    期徒刑1 年確定（第三案），上開罪刑經其入監接續執行，
    已於96年5 月22日假釋付保護管束出監，並因中華民國96年
    罪犯減刑條例施行，經本院於97年1 月16日，以96年度聲減
    字第4056號裁定分別減刑，第一、二案減刑後定應執行有期
    徒刑為6 月，如易科罰金，以銀元300 元折算1 日，第三案
    減刑後定應執行有期徒刑為6 月，如易科罰金，以銀元300
    元折算1 日，因上開案件於減刑前已執行完畢而免予執行。
    另因施用毒品案件，經本院以94年度毒聲字第75號裁定送觀
    察、勒戒後，認無繼續施用毒品傾向，已於94年7 月14日執
    行完畢釋放，由臺灣彰化地方法院檢察署檢察官以94年度毒
    偵緝字第147 號為不起訴處分確定。詎仍不知悔改，於前開
    案件執行完畢之5 年內，復基於施用第一級毒品海洛因之犯
    意，於97年4 月24日晚間7 時許，在彰化縣伸港鄉重劃區○
    ○○街附近草叢邊，以將海洛因加水混合後經由針筒注射手
    臂血管之方式，施用第一級毒品海洛因1 次。嗣於97年4 月
    25日為警採尿送驗，結果呈嗎啡、可待因陽性反應，始查悉
    上情。
二、案經彰化縣警察局和美分局報請臺灣彰化地方法院檢察署檢
    察官偵查起訴。
    理  由
一、按除被告所犯為死刑、無期徒刑、最輕本刑為3 年以上有期
    徒刑之罪或高等法院管轄第一審案件者外，於刑事訴訟法第
    273 條第1 項程序進行中，被告先就被訴事實為有罪之陳述
    時，審判長得告知被告簡式審判程序之旨，並聽取當事人、
    代理人、辯護人及輔佐人之意見後，裁定進行簡式審判程序
    ；除簡式審判程序、簡易程序及第376 條第1 款、第2 款所
    列之罪之案件外，第一審應行合議審判，刑事訴訟法第273
    條之1 第1 項、第284 條之1 分別定有明文。本件被告甲○
    ○所犯係死刑、無期徒刑、最輕本刑為3 年以上有期徒刑或
    高等法院管轄第一審案件以外之罪，並於本院行準備程序時
    就被訴事實為有罪之陳述，本院合議庭依前揭規定，經評議
    結果，裁定改由受命法官獨任行簡式審判程序，先予敘明。
二、上揭事實，業據被告甲○○迭於警詢、偵訊、本院行準備程
    序及審理時均坦承不諱，且其於97年4 月25日為警查獲時所
    採取之尿液，經送鑑驗結果，確呈嗎啡、可待因陽性反應，
    此有彰化縣警察局和美分局應受尿液採驗人尿液檢體採集送
    驗紀錄表及詮昕科技股份有限公司97年5 月16日報告編號00
    000000濫用藥物尿液檢驗報告各1 紙附卷可稽。另查，被告
    曾於94年間，因施用毒品案件，經本院裁定送觀察、勒戒，
    於94年7 月14日執行完畢釋放，有臺灣高等法院被告前案紀
    錄表及臺灣彰化地方法院檢察署刑案資料查註紀錄表各1 份
    在卷足憑，被告顯係觀察、勒戒執行完畢釋放後，5 年內再
    犯毒品危害防制條例第10條第1 項之罪，依同條例第23條第
    2 項規定，應依法論科。本件犯罪事證明確，被告前開犯行
    洵堪認定。
三、按海洛因係毒品危害防制條例所定之第一級毒品，不得非法
    施用。是被告甲○○所為，核係犯毒品危害防制條例第10條
    第1 項之施用第一級毒品罪。查被告為供施用第一級毒品海
    洛因而持有該級毒品之低度行為，應為施用之高度行為所吸
    收，不另論罪。查被告前因竊盜案件，經臺灣板橋地方法院
    於94年4 月29日，以93年度易字第1105號判決分別判處有期
    徒刑6 月、6 月，應執行有期徒刑9 月，緩刑3 年確定（嗣
    經撤銷緩刑確定，第一案）；又因竊盜案件，經本院於94年
    4 月18日，以94年度易字第138 號判決判處有期徒刑4 月，
    如易科罰金，以銀元300 元折算1 日確定（第二案）；再因
    施用第一、二級毒品案件，經本院於95年2 月6 日，以94年
    度訴字第1766號判決分別判處有期徒刑9 月、4 月，應執行
    有期徒刑1 年確定（第三案），上開罪刑經其入監接續執行
    ，已於96年5 月22日假釋付保護管束出監，並因中華民國96
    年罪犯減刑條例施行，經本院於97年1 月16日，以96年度聲
    減字第4056號裁定分別減刑，第一、二案減刑後定應執行有
    期徒刑為6 月，如易科罰金，以銀元300 元折算1 日，第三
    案減刑後定應執行有期徒刑為6 月，如易科罰金，以銀元30
    0 元折算1 日，因上開案件於減刑前已執行完畢而免予執行
    乙情，有臺灣高等法院被告前案紀錄表及臺灣彰化地方法院
    檢察署刑案資料查註紀錄表各1 紙在卷可稽，其受有期徒刑
    之執行完畢，5 年以內故意再犯本件有期徒刑以上之罪，為
    累犯，應依刑法第47條第1 項之規定加重其刑。
四、爰審酌被告曾因施用毒品經執行觀察、勒戒後，仍未能戒斷
    其施用毒品之惡習，再犯本件施用毒品犯行，足見其雖經觀
    察、勒戒之治療程序，猶未能戒絕毒品而再次施用，惡行非
    輕，顯未能善體國家設置觀察、勒戒機構，協助毒品施用者
    戒除毒癮之良法美意，惟念及施用毒品本質上係戕害自身健
    康之行為，尚未嚴重破壞社會秩序或侵害他人權益，及其施
    用第一級毒品海洛之動機、目的、所生危害及犯罪後坦承犯
    行態度尚屬良好等一切情狀，量處如主文所示之刑，以示懲
    儆。
據上論斷，應依刑事訴訟法第273 條之1 第1 項、第299 條第1
項前段，毒品危害防制條例第10條第1 項，刑法第11條前段、第
47條第1 項，判決如主文。
本案經檢察官張聖傳到庭執行職務。
中    華    民    國    97    年    7     月    29    日
                        刑事第二庭    法  官  黃齡玉
以上正本證明與原本無異。
如不服本判決，應於判決送達後10日內，向本院提出上訴書狀，
上訴書狀應「敘述具體上訴理由」，並按他造當事人之人數附繕
本。「切勿逕送上級法院」。
中    華    民    國    97    年    7     月    29    日
                                      書記官  林嘉賢
毒品危害防制條例第10條
施用第一級毒品者，處 6 月以上 5 年以下有期徒刑。


司法院資訊處製作；財團法人民間司法改革基金會備份。
